臺灣宜蘭地方法院民事判決　　　　　　　100年度訴字第244號
原　　　告　陳桂慧
被　　　告　陳平連
訴訟代理人　陳建中律師
　　　　　　翁松谷律師
當事人間債務人異議之訴事件，本院於100年11月18日言詞辯論
終結，判決如下：
    主  文
原告之訴駁回。
訴訟費用由原告負擔。
    事實及理由
一、本件原告起訴主張：原告所有坐落於宜蘭縣三星鄉○○村○
    ○○路132巷12號房屋，確實是經被告同意，在被告所有坐
    落宜蘭縣三星鄉○○○○段315地號土地上所建造完成，被
    告本即欲將系爭土地贈與原告，原告才在系爭土地上興建系
    爭房屋。但被告卻遭訴外人陳耀乾所舞弄，變得是非不分，
    一切毀約，訴請原告拆除系爭房屋如附圖斜線部分所示違建
    ，而臺灣高等法院僅以單一取向，即以99年度上易字第134
    號判決原告應拆除上開違建，實屬錯誤。今被告持臺灣高等
    法院99年度上易字第134號民事確定判決，聲請強制執行拆
    除上開違建（本院100年度司執字第5080號），並無法達到
    被告要求還地之目的，卻要原告在颱風厲雨之時無棲身之處
    。為此，爰依強制執行法第14條第1項規定，求為判決本院
    100 年度司執字第5080號強制執行程序應予撤銷。
二、被告則答辯以：系爭強制執行事件係以法院確定判決作為執
    行名義，無論取得執行名義或聲請執行過程均為合法，並無
    任何消滅妨礙請求事由，原告所提之訴於法律上顯無理由，
    為此請求判決駁回原告之訴。
三、按執行名義成立後，如有消滅或妨礙債權人請求之事由發生
    ，債務人得於強制執行程序終結前，向執行法院對債權人提
    起異議之訴。如以裁判為執行名義時，其為異議原因之事實
    發生在前訴訟言詞辯論終結後者，亦得主張之，強制執行法
    第14條第1項定有明文。是以如係以裁判為執行名義時，其
    為異議原因之事實發生在前訴訟言詞辯論終結前者，縱該為
    執行名義之裁判有何不當，即與異議之訴之要件不符，即不
    得提起（最高法院97年度臺上字第2653號判決意旨參照）。
    查被告所持以向本院民事執行處聲請強制執行之執行名義，
    即臺灣高等法院99年度上易字第134號民事確定判決，有判
    決書附於系爭強制執行事件卷內可稽。而原告所主張之前揭
    事由，均已於臺灣高等法院99年度上易字第134號民事拆除
    違建事件中主張，此為原告所自承無誤（見本院卷第67頁）
    ，並為被告所不爭執，復有本院98年度訴字第403號民事判
    決書（系爭拆除違建民事事件之第一審判決）、臺灣高等法
    院99年度上易字第134號民事判決書可憑，足資認定，是原
    告主張之事由，於執行名義言詞辯論前即已存在，揆諸前揭
    說明，原告據以提起本件異議之訴，即與規定不符。
四、綜上，原告依強制執行法第14條第1項規定，訴請撤銷系爭
    強制執行程序，為無理由，應予駁回。又本件事證已臻明確
    ，兩造其餘攻擊防禦及未經援用之證據，經審酌後核與判決
    結果不生影響，爰不一一論述，附此敘明。
五、訴訟費用負擔之依據：民事訴訟法第78條。
中    華    民    國   100    年    12    月    5     日
                      民事庭  法  官  鄧晴馨
以上正本係照原本作成。
如不服本判決，應於收受送達後20日內向本院提出上訴狀（應附
繕本）。
中    華    民    國   100    年    12    月    5     日
                              書記官  吳文雄